# 在建工程-资本化-城乡建设用地增减挂钩资金

提问人：Jay010 时间：2017-10-23 10:59:24
在建工程所使用土地对应的缴纳的城乡建设用电增减挂钩资金，是否可以予以资本化？

回答人：chenyiwei
请首先提供该“城乡建设用地增减挂钩资金”的相关征缴和管理规定，确定其缴纳的原因、对象、时间、金额计算方法等问题。再据此讨论。